【裁判字號】    92,易,572
【裁判日期】    920526
【裁判案由】    妨害公務等
【裁判全文】
臺灣臺南地方法院刑事判決                          九十二年度易字第五七二號
    公  訴  人  臺灣臺南地方法院檢察署檢察官
    被      告  甲○○
右列被告因妨害公務等案件，經檢察官提起公訴 (九十二年度偵字第四○八七號)，
本院判決如左：
    主  文
甲○○對於公務員依法執行職務時，施強暴，處有期徒刑參月，如易科罰金，以參佰
元折算壹日。
    事  實
一、甲○○為計程車司機，平時以駕駛車號三九九─ＬＳ計程車為業，明知郭霞芳（
    另經臺灣臺南地方法院檢察署檢察官依職權為不起訴處分），為從大陸地區未經
    我國許可入境來臺賣淫之大陸女子，屬違反國家安全法之犯人，甲○○竟於民國
    九十二年三月二十八日凌晨，以上開計程車搭載郭霞芳，前往位在臺南市○○路
    三八二號「米堤汽車賓館」應召，於凌晨二時十五分許，適臺南市警察局第四分
    局華平派出所警員乙○○，著制服騎乘警用機車執行肅竊防搶勤務，因見甲○○
    駕駛計程車開入汽車賓館二０七號房舉止怪異，復見郭霞芳自二０七號房走出神
    色慌張步入右前座，遂將機車停在賓館出口處，打開機車上之警示燈，指示甲○
    ○將車輛停靠慶平路邊，接受臨檢盤查，因郭霞芳害怕遭警查獲遣送回大陸地區
    ，乃要求甲○○不要停車趕快逃走，甲○○竟基於使犯人郭霞芳隱避之故意，先
    緩慢將車開出後，隨即於轉彎處以猛踩油門甩尾方式，對執行職務中之乙○○施
    以強暴，乙○○為恐遭計程車碰撞受傷迅速跳開，惟乙○○左側腰部仍遭前揭車
    輛之車尾碰撞，但並未受傷，乙○○同時高喊不要跑，甲○○仍不加理會加速逃
    逸，乙○○為制止甲○○逃逸乃拿出手槍，朝甲○○車輪擊發一槍，正中右後車
    輪擋泥板，乙○○趕緊騎上警用機車追趕，並以警用無線電呼叫派出所派員支援
    ，並有不知名市民亦開車加入攔截，終至慶平路與文平路岔路口處攔截到甲○○
    之計程車，並為到場支援之員警將甲○○逮捕；郭霞芳則下車拔腿逃跑躲藏在慶
    平路二七四號某超商旁空地之汽車下，為乙○○發現後逮捕。
二、案經臺南市警察局第四分局報請台灣台南地方法院檢察署檢察官偵查起訴。
    理  由
一、訊據被告甲○○對於搭載郭霞芳前往前揭處所賣淫，及遇警臨檢時以猛踩油門甩
    尾方式，對執行職務中之乙○○施以強暴加速逃逸等情，於警訊、檢察官偵查及
    本院審理中均坦承不諱。惟又辯稱：「我是因為駕照已被吊銷及車內小姐（指郭
    霞芳）叫我「ＧＯ  ＧＯ」，所以，我才加速逃逸」「我只知郭霞芳係在賣淫，
    我以為她是外省人，不知郭霞芳是大陸偷渡客」云云。經查：
    (1)郭霞芳為偷渡來台之大陸女子，業據其供陳明確，並有大陸地區身分證影本可
      稽，此部分事實已堪認定。
    (2)被告於警員乙○○執行臨檢勤務時，不顧警員安危，趁轉彎時以猛踩油門甩尾
      之方式，企圖逃逸，以致碰撞執勤警員乙節，業據被告於本院審理中供認不諱
      ，核與大陸女子郭霞芳、警員乙○○分別於警訊、檢察官偵查及本院審理中證
      述之情節相符，此部分事實亦堪認定。
    (3)參酌大陸女子郭霞芳於檢察官偵查中當庭陳明其口音濃厚，被告應知其為大陸
      人等語（見偵卷第十六頁背面）。而郭霞芳之出生日期為七十年五月二十七日
      ，至案發時不滿二十二歲，焉有如此年輕台灣出生之外省籍女子有如此濃厚之
      外省口音？又被告甲○○曾多次接送郭霞芳接客賣淫，為其坦承在卷，並曾於
      九十二年三月十八日載送郭霞芳過程中，受郭霞芳之託，以新臺幣（下同）一
      千元代價，代為匯款五萬元回郭霞芳浙江省家中（見本院九十二年五月十二日
      審理筆錄），有第一商業銀行匯款單一紙可查。而大陸年輕女子以偷渡方式來
      台賣淫，早已見諸國內視訊、報紙等媒體大幅報導，國人鮮有不知者，本案中
      被告屢屢搭載郭霞芳賣淫接客，豈無心存疑慮？又被告與郭霞芳同車前往銀行
      ，郭霞芳竟不敢下車前往銀行辦理匯款，而需以顯不相當之對價一千元委託被
      告代理其事，益徵郭霞芳係因偷渡身分敏感而不敢輕易在公共場合露臉，尤其
      是有警察駐守之銀行。依此難認被告不知郭霞芳為偷渡來台之大陸女子。
    (4)次參酌大陸女子郭霞芳撞見警察臨檢，即要求被告加速駕車逃亡，不顧執勤警
      員之安危及遭員警開槍之危險，足認郭霞芳顯係畏懼遭我方警員查獲遣返大陸
      所致，被告明知於此竟辯稱不知郭霞芳係大陸偷渡來台女子云云，實難足採。
    (5)被告駕駛前揭車輛等待郭霞芳上車之時，早已為警員乙○○查知其所駕車輛之
      車號，根據該車號查知被告已非難事，被告辯稱係為逃避交通違規罰單云云，
      難以採信。
    (6)綜上所述被告所辯均與常理相違，要難置信，被告所涉上開犯行罪證已甚明確
      ，其犯行堪予認定。
二、核被告所為，係犯刑法第一百三十五條第一項妨害公務罪及刑法第一百六十四條
    第一項前段藏匿犯人罪。被告所犯上開二罪間，有方法、目的之牽連關係，依刑
    法第五十五條之規定為牽連犯，應從一重之妨害公務罪處斷。爰審酌被告犯罪之
    動機、目的、方法及其品性、生活狀況、智識程度，犯罪後仍否認部分犯行難認
    其犯後態良好等一切情狀，量處如主文所示之刑，並諭知易科罰金之折算標準，
    以資懲儆。
據上論斷，應依刑事訴訟法第二百九十九條第一項前段，刑法第一百三十五條第一項
、第一百六十四條第一項、第五十五條、第四十一條第一項前段，罰金罰鍰提高標準
條例第一條前段、第二條，判決如主文。
中      華      民      國    九十二    年      五      月    二十六    日
                                  臺灣台南地方法院刑事第四庭
                                      法  官  蔡  直  青
右正本證明與原本無異。
如不服本判決，應於判決送達後十日內向本院提出上訴狀( 應附繕本 )。
                                      書記官  沈  建  杉
中      華      民      國    九十二    年      五      月    二十八    日
附錄本案論罪科刑法條：
刑    法
第  135 條  對於公務員依法執行職務時，施強暴脅迫者，處三年以下有期徒刑、拘
            或三百元以下罰金。
            意圖使公務員執行一定之職務或妨害其依法執行一定之職務或使公務員
            職，而施強暴脅迫者，亦同。
            犯前二項之罪，因而致公務員於死者，處無期徒刑或七年以上有期徒刑
            致重傷者，處三年以上、十年以下有期徒刑。
第  164 條  藏匿犯人或依法逮捕拘禁之脫逃人或使之隱避者，處二年以下有期徒刑
            拘役或五百元以下罰金。
            意圖犯前項之罪而頂替者，亦同。


司法院資訊處製作；財團法人民間司法改革基金會備份。
